【裁判字號】    97,交易,175
【裁判日期】    970331
【裁判案由】    公共危險
【裁判全文】
臺灣臺北地方法院刑事判決             97年度交易字第175號
公  訴  人  臺灣臺北地方法院檢察署檢察官
被      告  甲○
上列被告因公共危險案件，經檢察官提起公訴（97年度偵字第23
46號），本院判決如下：
    主  文
甲○服用酒類，不能安全駕駛動力交通工具而駕駛，累犯，處有
期徒刑柒月。
    事  實
一、甲○前於民國91年、92年、93年間因公共危險案件，先後經
    臺灣臺北地方法院檢察署以92年度偵字5219號、93年度偵字
    第3765號、93年度偵字第9358號聲請簡易判決處刑，並分別
    經本院以92年度北交簡字第959 號、93年度北交簡字第799
    號、93年度北交簡字第1212號判決判處罰金1 萬9,000 元、
    有期徒刑4 月、有期徒刑5 月確定；其後2 次有期徒刑復經
    本院裁定應執行有期徒刑8 月。又因過失傷害案件，於95年
    2 月27日經臺灣高等法院以94年交上易字第250 號判處有期
    徒刑3 月確定，並與前開有期徒刑部分，裁定應執行刑為有
    期徒刑11月，甫於95年8 月10日易科罰金執行完畢。
二、詎甲○仍不思悔改，明知酒後不得駕駛動力交通工具，竟於
    97年1 月7 日18時至19時許，在臺北市○○街某餐廳食用羊
    肉爐及飲用啤酒後，已達不能安全駕駛動力交通工具之程度
    ，仍於同日22時駕駛車號1290－EN號自小客車返家。嗣於同
    日23時49分許，行經臺北市中山區市○○道與新生北路1 段
    62巷口前時，因不勝酒力撞及由乙○○所駕駛、正行駛在對
    向車道之車牌號碼2072－TH號自小客車。經警對甲○施以酒
    精呼氣濃度測試，測得其酒精呼氣濃度高達每公升0.89毫克
    ，始悉上情。
三、案經臺北市政府警察局中山分局報告臺灣臺北地方法院檢察
    署檢察官偵查起訴。
    理  由
一、本件被告甲○所犯之罪，其法定刑非死刑、無期徒刑或最輕
    本刑有期徒刑3 年以上之罪，亦非高等法院管轄第一審案件
    ，被告於本院審理中就被訴事實為有罪之陳述，經告知被告
    簡式審判程序之旨，並聽取檢察官、被告之意見後，本院裁
    定進行簡式審判程序，依刑事訴訟法第273 條之2 規定，本
    件證據調查，不受同法第159 條第1 項、第161 條之2 、第
    161 條之3 、第163 條之1 及第164 條至第170 條規定之限
    制，合先敘明。
二、前開事實，業據被告甲○於警詢、檢察官偵查及本院審理時
    坦承不諱，核與證人乙○○於警詢時供稱：當時伊行經臺北
    市中山區市○○道與新生北路1 段62巷口前，遭被告駕車自
    前方撞擊，而被告經警方施以呼氣酒精濃度測試之結果為每
    公升0.89毫克等語相符。此外，復有酒精濃度測試單、臺北
    市政府警察局舉發違反道路交通管理事件通知單、生理平衡
    檢測表、刑法第185 條之3 案件測試觀察紀錄表，道路交通
    事故調查報告表、交通事故談話紀錄表、道路交通事故現場
    圖、道路交通事故補充資料表、交通事故照片共6 張在卷可
    稽。次查，汽車駕駛人飲酒後其吐氣所含酒精濃度超過每公
    升0.25毫克或血液中酒精濃度超過百分之0.05以上者不得駕
    車，道路交通安全規則第114 條第2 款定有明文。且依據醫
    學文獻可知，酒精對人體之影響程度乃依血中酒精濃度而定
    ，而警方測試器所測得之呼氣酒精濃度（單位mg/L）乘以20
    0 即為當時之血中酒精濃度（單位mg/dL） 。又當呼氣濃度
    達0.25毫克時，將造成輕度協調功能降低之輕度中毒症狀，
    當呼氣濃度達0.5 毫克時，將造成反應較慢、感覺減低、影
    響駕駛等輕到中度之中毒症狀，當呼氣濃度達0.75毫克時，
    將造成思考改變、個性行為改變等輕到中度之中毒症狀，當
    呼氣濃度達1.00毫克時，將造成步態不穩、噁心嘔吐、精神
    混惑不清晰等中度中毒症狀，此有行政院國軍退除役官兵輔
    導委員會臺北榮民總醫院民國88年8 月5 日（88）北總內字
    第26868 號函文可稽。被告甲○於前開時、地之酒精呼氣濃
    度高達每公升0.89毫克，揆諸上開說明，足認已達不能安全
    駕駛動力交通工具。綜上，被告前開自白與事實相符，應可
    採信。本件事證明確，被告犯行堪予認定。
三、論罪科刑之理由：
（一）核被告甲○所為，係犯刑法第185 條之3 服用酒類不能安
      全駕駛動力交通工具罪。
（二）被告有如事實欄所載之前科紀錄，有臺灣高等法院被告前
      案紀錄表在卷可稽，其受有期徒刑執行完畢後，5 年以內
      故意再犯本件有期徒刑以上之罪，核屬累犯，應依刑法第
      47條第1 項之規定加重其刑。
（三）爰審酌被告已有3 次酒後駕車前科並經2 次判處有期徒刑
      ，竟仍不知警惕，再次酒醉駕車，酒精呼氣濃度高達每公
      升0.89毫克，漠視他人生命、身體、財產之安全，已對一
      般用路大眾造成高度危險之犯罪動機、手段、違反義務之
      程度、犯罪所生之危險及損害，犯罪後尚能坦承不諱，表
      示悔悟之態度等一切情狀，量處如主文所示之刑。公訴人
      主張應量處有期徒刑8 月云云，經核尚非允當，附此敘明
      。
據上論斷，依刑事訴訟法第273 條之1 第1 項、第284 條之1 、
第299 條第1 項前段，刑法第185 條之3 、第47條第1 項，刑法
施行法第1 條之1 ，判決如主文。
本案經檢察官張友寧到庭執行職務
中    華    民    國    97    年    3     月    31    日
                  刑事第十六庭  法  官  蔡守訓
上正本證明與原本無異。
如不服本判決，應於判決送達後10日內向本院提出上訴狀 (應抄
附繕本)。
                                書記官  張漪蕙
中    華    民    國    97    年    4     月    1     日
附錄本案論罪科刑法條全文
中華民國刑法第185條之3
服用毒品、麻醉藥品、酒類或其他相類之物，不能安全駕駛動力
交通工具而駕駛者，處一年以下有期徒刑、拘役或科或併科十五
萬元以下罰金。


司法院資訊處製作；財團法人民間司法改革基金會備份。
